臺灣桃園地方法院刑事判決
110年度審易字第1494號
公  訴  人  臺灣桃園地方檢察署檢察官
被      告  陳志傑





上列被告因竊盜等案件，經檢察官提起公訴（110年度偵字第208
08號），被告於本院準備程序中，就被訴事實為有罪之陳述，經
本院告知簡式審判程序意旨，並聽取當事人之意見後，裁定改依
簡式審判程序審理，判決如下：
    主  文
陳志傑犯侵占遺失物罪，處罰金新臺幣伍仟元，如易服勞役，以
新臺幣壹仟元折算壹日。又犯攜帶兇器竊盜罪，處有期徒刑陸月
，如易科罰金，以新臺幣壹仟元折算壹日；扣案之老虎鉗壹支，
沒收；未扣案之電瓶貳組沒收，於全部或一部不能沒收或不宜執
行沒收時，追徵其價額。
    事實及理由
一、本件犯罪事實及證據，除於證據部分補充「告訴代理人陳卉
    玟於本院準備程序中之陳述」、「被告陳志傑於本院準備程
    序及審理中之自白」外，其餘均引用如附件檢察官起訴書之
    記載。
二、論罪科刑：
　㈠按刑法第321條第1項第3款之攜帶兇器竊盜罪，係以行為人攜
    帶兇器竊盜為其加重條件，此所稱之兇器，乃依一般社會觀
    念足以對人之生命、身體、安全構成威脅，而具有危險性之
    「器械」而言，其種類並無限制，且祇須行竊時攜帶此種具
    有危險性之兇器為已足，並不以攜帶之初有行兇之意圖為必
    要（最高法院79年台上字第5253號判決意旨參照）。查被告
    陳志傑竊取車牌號碼000-0000號營業小貨車（下稱B貨車）
    上之2組電瓶時所使用之老虎鉗1支，係金屬製品，質地堅硬
    ，如朝人揮擊，在客觀上足以對他人生命、身體、安全造成
    危險，核屬兇器無疑；是核被告拾獲車牌號碼000-000號重
    型機車（下稱A機車）車鑰匙後，未返還失主且未為適法處
    置之所為，係犯刑法第337條之侵占遺失物罪；又其持用老
    虎鉗竊取B貨車電瓶之所為，係犯同法第321條第1項第3款之
    攜帶兇器竊盜罪。再被告前開所犯2罪，犯意各別，行為互
    殊，應予分論併罰。
　㈡爰審酌被告正值壯年，當可自食其力，不該貪取非分之財，
    竟貪圖小利，侵占被害人何仁友遺失之車鑰匙1把，復又持
    老虎鉗竊取告訴人鄭淑芬所有B貨車上之電瓶2組，顯然欠缺
    尊重他人財產法益之觀念，所為俱屬不當，應予懲處；惟念
    被告犯後坦承犯行，態度尚可，兼衡其犯罪之動機、目的、
    手段、情節，並考量其於警詢時自陳國中肄業之教育程度、
    勉持之家庭經濟狀況，於本院準備程序表示無力負擔告訴人
    鄭淑芬之求償金額，而未賠償告訴人鄭淑芬及被害人何仁友
    之損失等一切情狀，分別量處如主文所示之刑，並就得易科
    罰金及易服勞役部分，各諭知易科罰金及易服勞役之折算標
    準，以示懲儆。
三、沒收：  
  ㈠查被告本案所竊得B貨車上之電瓶2組，係其犯罪所得，因未
    扣案，復未返還予告訴人鄭淑芬，自應依刑法第38條之1第1
    項前段、第3項規定予以宣告沒收，並於全部或一部不能沒
    收或不宜執行沒收時，追徵其價額。至被告侵占A機車之車
    鑰匙1把，業已發還予被害人何仁友，有贓物領據（保管）
    單1紙（詳臺灣桃園地方檢察署110年度偵字第20808號卷〈下
    稱偵卷〉 第63頁）可考，爰依刑法第38條之1第5項規定，不
    予宣告沒收。
　㈡按供犯罪所用、犯罪預備之物或犯罪所生之物，屬於犯罪行
    為人者，得沒收之，刑法第38條第2項前段定有明文；查本
    案查扣之老虎鉗1支，係被告所有，並用以為本案竊取B貨車
    上電瓶之犯行，業據被告供承在卷（詳偵卷第149頁），爰
    依上開規定，予以宣告沒收。
據上論斷，應依刑事訴訟法第273條之1第1項、第299條第1項前
段、第310條之2、第454條第2項，判決如主文。
本案經檢察官楊挺宏提起公訴，檢察官林欣怡到庭執行職務。
中    華    民    國   111    年    5     月    13    日
                  刑事審查庭  法  官  林慈雁
以上正本證明與原本無異。
如不服本判決應於收受判決後20日內向本院提出上訴書狀，並應
敘述具體理由。其未敘述上訴理由者，應於上訴期間屆滿後20日
內向本院補提理由書（均須按他造當事人之人數附繕本）「切勿
逕送上級法院」。
                              書記官  吳秉翰
中　　華　　民　　國　　111 　年　　5 　　月　　16　　日
附錄本案論罪科刑法條全文 
刑法第321條
犯前條第一項、第二項之罪而有下列情形之一者，處6月以上5年
以下有期徒刑，得併科50萬元以下罰金：
一、侵入住宅或有人居住之建築物、船艦或隱匿其內而犯之。
二、毀越門窗、牆垣或其他安全設備而犯之。
三、攜帶兇器而犯之。
四、結夥三人以上而犯之。
五、乘火災、水災或其他災害之際而犯之。
六、在車站、港埠、航空站或其他供水、陸、空公眾運輸之舟、
    車、航空機內而犯之。
前項之未遂犯罰之。

刑法第337條
意圖為自己或第三人不法之所有，而侵占遺失物、漂流物或其他
離本人所持有之物者，處1萬5千元以下罰金。

附件：
臺灣桃園地方檢察署檢察官起訴書
                                    110年度偵字第20808號
　　被　　　告　陳志傑　男　43歲（民國00年00月00日生）
　　　　　　　　　　　　住○○市○○區○○路000巷00號
　　　　　　　　　　　　居桃園市○○區○○路0段000巷0號
                          2樓
　　　　　　　　　　　　國民身分證統一編號：Z000000000號
上列被告因加重竊盜等案件，已經偵查終結，認應提起公訴，茲
將犯罪事實及證據並所犯法條分敘如下：
　　　  犯罪事實
一、陳志傑於民國110年1月初某日起至同年2月6日晚間10時23分
    許止之某日，見何仁友在桃園市龜山區萬壽路2段873巷某處
    ，遺落車牌號碼000-000號普通重型機車（下稱A機車）之鑰
    匙1把，竟意圖為自己不法所有，基於侵占遺失物之犯意，
    將A機車之鑰匙侵占入己。復於110年2月6日晚間10時23分許
    ，陳志傑見A機車停放在桃園市龜山區萬壽路2段873巷內停
    車場，竟一時興起，以上開拾獲之鑰匙騎乘A機車上路。復
    於同日晚間11時51分許，陳志傑行經桃園市○○區○○路000巷0
    00號對面，見安程物流有限公司所有之車牌號碼000-0000號
    營業小貨車（下稱B貨車）停放該處，且無人看管，竟基於
    加重竊盜之犯意，以自備之老虎鉗1支破壞B貨車電線後，竊
    取B貨車上之電瓶2組後離去，並將A機車停放原位。嗣安程
    物流有限公司負責人鄭淑芬察覺B貨車有異，報警處理，經
    警循線調閱監視器畫面，始悉上情。
二、案經鄭淑芬訴由桃園市政府警察局龜山分局報告偵辦。
　　　  證據並所犯法條
一、證據清單及待證事實：
編號 證據名稱 待證事實 ㈠ 被告陳志傑於警詢及本署偵查中之自白 被告坦承全部犯罪事實。 ㈡ 告訴人鄭淑芬於警詢之指訴 告訴人指稱於110年2月7日，發現B貨車上之電瓶2組遭人竊取等情。 ㈢ 證人即B貨車之管理人白宇帆於警詢之證述 證人白宇帆證稱於110年2月7日，發現B貨車上之電瓶2組遭人竊取等情。 ㈣ 證人何仁有於警詢之證述 證人何仁有證稱前有遺失A機車之鑰匙，於110年2月6日晚間10時23分許，未有騎乘A機車等情。 ㈤ 桃園市政府警察局龜山分局扣押筆錄、扣押物品目錄表、贓物領據(保管)單各1份 證明被告於110年2月7日下午3時30分許，為警查獲持有老虎鉗1支及A機車之鑰匙1把之事實。 ㈥ 刑案現場暨翻拍監視器照片64張 證明： 1.於110年2月6日晚間10時23分許，被告騎乘A機車之事實。 2.於110年2月6日晚間11時51分許，被告騎乘A機車行經桃園市○○區○○路000巷000號對面，並曾在B貨車附近停留之事實。 3.B貨車之電線遭人切斷，且電瓶遭人拔取之事實。 
二、核被告所為，係犯刑法第321條第1項第3款之攜帶凶器加重
    竊盜及同法第337條侵占遺失物等罪嫌。被告所犯2罪，犯意
    各別，行為互異，請分論併罰。至扣案老虎鉗1支，係被告
    所有並供犯罪所用之物，請依刑法第38條規定予以沒收。另
    被告竊取之電瓶2組，如未返還告訴人鄭淑芬，請依刑法第3
    8條之1第1項前段、第3項之規定宣告沒收之，於全部或一部
    不能沒收或不宜執行沒收時，追徵其價額。
三、依刑事訴訟法第251條第1項提起公訴。
　　此　  致
臺灣桃園地方法院
中　　華　　民　　國　 110　　年　　9 　　月　　30　　日
　　　　　　　　　　　　　　　檢察官  楊  挺  宏
本件正本證明與原本無異
中　　華　　民　　國　 110　　年　　10　　月　　7 　　日
                              書記官  林  敬  展
附錄所犯法條全文：
中華民國刑法第320條
意圖為自己或第三人不法之所有，而竊取他人之動產者，為竊盜
罪，處5年以下有期徒刑、拘役或50萬元以下罰金。意圖為自己
或第三人不法之利益，而竊佔他人之不動產者，依前項之規定處
斷。
前二項之未遂犯罰之。
中華民國刑法第337條
意圖為自己或第三人不法之所有，而侵占遺失物、漂流物或其他
離本人所持有之物者，處1萬5千元以下罰金。